臺灣高等法院刑事判決
110年度上訴字第1886號
上  訴  人  
即  被  告  徐元巽
選任辯護人  鄭三川律師（法扶律師）
上列上訴人即被告因違反毒品危害防制條例案件，不服臺灣桃園
地方法院109年度訴字第217號、第633號，中華民國109年12月8
日第一審判決（起訴案號：臺灣桃園地方檢察署107年度偵字第1
8479號、第28479號；追加起訴案號：同署108年度偵續字第397
號、第398號），提起上訴，本院判決如下：
    主  文
上訴駁回。
    事  實
一、徐元巽知悉甲基安非他命係毒品危害防制條例第2條第2項第
    2款列管之第二級毒品，依法不得持有、販賣，竟意圖營利
    ，基於販賣第二級毒品甲基安非他命之犯意，以其個人持用
    搭配門號0000000000號之行動電話使用LINE、臉書MESSENGE
    R通訊軟體，作為聯繫交易毒品之工具，待需購買毒品甲基
    安非他命之張秋龍、A1（真實姓名年籍詳卷）與徐元巽聯繫
    ，談妥欲購買毒品種類及交易地點等事宜，徐元巽再分別於
    附表編號1至5所示交易時間、地點，交付如附表編號1至5所
    示甲基安非他命予張秋龍、A1，並收取如附表編號1至5所示
    價金，藉以從中牟利（購毒者、交易之時間、地點、方式、
    數量及價格均詳如附表編號1至5所示）。
二、嗣桃園市政府警察局中壢分局警員於民國107年7月8日14時5
    0分許查獲A1涉施用第二級毒品罪嫌，經A1供出其所施用之
    甲基安非他命係於附表編號5所示之交易時間、地點向徐元
    巽購得。警方基於偵查犯罪之目的，於107年7月17日14時57
    分許起，由配合警方偵查之A1以臉書MESSENGER傳送訊息與
    徐元巽聯繫，佯欲再購買甲基安非他命，徐元巽即意圖營利
    ，基於販賣第二級毒品甲基安非他命之犯意，回傳訊息予A1
    ，表示願進行交易，A1於107年7月17日16時許抵達所約定之
    如附表號6所示交易地點後，徐元巽交付甲基安非他命1包（
    含袋毛重0.98公克、驗餘含袋毛重0.9773公克）予A1，並收
    取現金新臺幣（下同）1,500元，警員旋當場逮捕查獲而未
    遂，並扣得上開現金1,500元（已發還A1）、甲基安非他命1
    包及徐元巽所有之行動電話1支（含門號0000000000號SIM卡
    1張）。徐元巽在具偵查權限之機關或人員發覺前，主動向
    員警供出其所為附表編號1至3所示販賣甲基安非他命予張秋
    龍之犯行並接受裁判。
三、案經桃園市政府警察局中壢分局報告臺灣桃園地方檢察署檢
    察官偵查起訴。
    理  由
一、證據能力：
    本判決下述所引用上訴人即被告徐元巽以外之人於審判外之
    陳述，檢察官、被告及其辯護人於本院準備程序對該等證據
    能力均表示沒有意見，同意有證據能力（見本院卷第87頁）
    ，且迄言詞辯論終結前亦未聲明異議，本院審酌前開證據資
    料作成時之情況，尚無違法不當及證明力明顯過低之瑕疵，
    而認為以之作為證據應屬適當，依刑事訴訟法第159條之5規
    定，均認有證據能力。至認定本案犯罪事實之其餘證據，並
    無證據證明係違背法定程序所取得，亦無顯有不可信之情況
    ，且經本院於審理期日合法調查，該等證據自得作為本案裁
    判之資料。
二、認定犯罪事實所憑證據及其理由：　　
(一)上揭事實，業據被告於警詢、偵查、原審、本院準備程序及
    審理中均坦承不諱，核與證人即購毒者張秋龍、A1於警詢、
    偵查時證述購買毒品之情節大致相符，並有現場監視畫面拍
    照片、被告與A1臉書MESSENGER對話紀錄翻拍照片、搜索扣
    押筆錄、扣押物品目錄表、贓物認領保管單、刑案現場照片
    等附卷可稽（詳如附表「證據卷頁」欄所示）。復有為警查
    獲被告所持用與張秋龍、A1聯繫所用之行動電話1支（含000
    0000000號SIM卡1張）、透明結晶1包扣案足資佐證；上開透
    明結晶1包（含袋毛重0.98公克、驗餘含袋毛重0.9773公克
    ），經送台灣檢驗科技股份有限公司鑑驗結果，呈第二級毒
    品甲基安非他命陽性反應，有台灣檢驗科技股份有限公司10
    7年8月7日UL/2018/00000000號鑑定書在卷可憑（見偵18479
    卷第137頁）。從而，被告上開任意性自白，核與事實相符
    ，堪以採信。
(二)我國法令對販賣毒品者臨以嚴刑，惟毒品仍無法禁絕，其原
    因實乃販賣毒品存有巨額之利潤可圖，故販賣毒品者，如非
    為巨額利潤，必不冒此重刑之險，是以有償交易毒品者，除
    非另有反證證明其出於非圖利之意思而為，概皆可認其係出
    於營利之意而為（最高法院87年度台上字第3164號判決意旨
    參照）。再者，毒品並無公定之價格，不論任何包裝，均可
    任意分裝增減分量，而每次買賣之價量，亦可能隨時依雙方
    關係之深淺、資力、需求量及對行情之認知、來源是否充裕
    、查緝是否嚴緊、購買者被查獲時供述購買對象之可能性風
    險之評估等而異其標準，非可一概而論。惟販賣者從價差或
    量差中牟利方式雖異，但其意圖營利之非法販賣行為則同一
    。此由被告自承：我從賣的甲基安非他命中扣掉一點自己吸
    食等語（見原審訴217卷2第33頁），益明其從中獲得量差，
    而有營利之意圖。
(三)綜上所述，本案事證明確，被告犯行洵堪認定，應依法論科
    。
三、新舊法比較：
    按行為後法律有變更者，適用行為時之法律。但行為後之法
     律有利於行為人者，適用最有利於行為人之法律，刑法第2
    條第1 項定有明文。此一規定係規範行為後法律變更所生新
    舊法律比較適用之準據法。而比較時應就罪刑有關之共犯、
    未遂犯、想像競合犯、牽連犯、連續犯、結合犯，以及累犯
    加重、自首減輕暨其他法定加減原因（如身分加減）與加減
    例等一切情形，綜其全部罪刑之結果而為比較（最高法院96
    年度台上字第7542號判決意旨參照）。經查，被告行為後，
    毒品危害防制條例第4條第2項、第17條第2項規定業於109年
    1月15日修正，於同年7月15日施行，茲比較如下：
(一)修正前毒品危害防制條例第4條第2項規定「製造、運輸、販
    賣第二級毒品者，處無期徒刑或7年以上有期徒刑，得併科
    新臺幣1千萬元以下罰金」，修正後則規定「製造、運輸、
    販賣第二級毒品者，處無期徒刑或10年以上有期徒刑，得併
    科新臺幣1千5百萬元以下罰金」，修正後規定就有期徒刑及
    併科罰金部分已提高為「10年以上有期徒刑，得併科新臺幣
    1千5百萬元以下罰金」，經比較新舊法規定，自以修正前之
    規定較有利於被告。
(二)修正前毒品危害防制條例第17條第2項規定「犯第4條至第8
    條之罪於偵查及審判中均自白者，減輕其刑」，修正後則規
    定「犯第4條至第8條之罪於偵查及歷次審判中均自白者，減
    輕其刑」，修正後規定就被告自白犯罪減輕其刑之適用，變
    更為於偵查及「歷次」審判中均自白，要件更為嚴苛，經比
    較新舊法規定，以修正前之規定較有利於被告。
(三)據上，綜合比較之結果，以被告行為時之修正前毒品危害防
    制條例之規定，較為有利被告，自應適用修正前毒品危害防
    制條例第4條第2項、第17條第2項之規定。
四、論罪與刑之加重減輕：
(一)按犯罪之著手，係指行為人為實現犯意而開始實行犯罪構成
    要件之行為而言。販賣毒品罪之販賣者就買賣毒品之重要內
    容向對方有所表示時，即可認為已經著手販賣毒品之實行（
    最高法院101 年度台上字第3735號判決意旨參照）；又刑事
    偵查技術上所謂之「釣魚」者，指對於原已犯罪或具有犯罪
    故意之人，司法警察於獲悉後為取得證據，以設計引誘之方
    式，佯與之為對合行為，使其暴露犯罪事證，待其著手於犯
    罪行為之實行時，予以逮捕、偵辦者而言，於此情形下，因
    犯罪行為人主觀上原即有犯罪之意思，但因毒品購買者為辦
    案佯稱購買，而將販賣者誘出以求人贓俱獲，因其無實際買
    受之真意，且在警察監視之下伺機逮捕，事實上亦不能真正
    完成買賣，則該次行為，僅能論以販賣未遂（最高法院100
    年度台上字第4498號、102年度台上字第988號判決意旨參照
    ）。
(二)核被告如事實欄一即附表編號1至5所為，均係犯修正前毒品
    危害防制條例第4條第2項之販賣第二級毒品罪。
(三)又就事實欄二即附表編號6部分，係因桃園市政府警察局中
    壢分局警員查獲A1涉犯施用第二級毒品罪嫌，經A1供出其施
    用之甲基安非他命係於附表編號5所示之時、地向被告所購
    買，進而由配合警方之A1透過臉書向被告偽稱欲購買甲基安
    非他命，並無實際購毒之真意，但被告既有販賣第二級毒品
    之故意，且依約攜帶第二級毒品至約定地點交易，即已著手
    實施販賣第二級毒品之行為，然因A1並無買受毒品之意思，
    其意在配合警方偵查，以求人贓俱獲，故形式上被告與A1就
    毒品交易之意思表示，雖已經一致，被告並已攜毒準備交付
    ，但因警察伺機逮捕，事實上其彼此間並不能真正完成買賣
    毒品之行為，揆諸前揭判決意旨說明，應僅成立販賣未遂罪
    。是核被告就此部分所為，係犯修正前毒品危害防制條例第
    4條第6項、第2項之販賣第二級毒品未遂罪。
(四)被告販賣第二級毒品甲基安非他命前、後而持有甲基安非他
    命之低度行為，均為其販賣之高度行為所吸收，均不另論罪
    。
(五)累犯加重之說明：
　　被告前因⑴施用毒品案件，經原審法院以103年度審訴字第12
    51號判處有期徒刑6月、2月，應執行有期徒刑7月確定；⑵違
    反藥事法案件，經原審法院以103年度審訴字第1197號判處
    有期徒刑3月確定；⑶偽造文書案件，經原審法院以104 年度
    簡字第52號判決判處有期徒刑2月確定；⑷施用毒品案件，經
    原審法院以104年度桃簡字第1189號判處有期徒刑3月確定；
    ⑸施用毒品案件，經臺灣臺南地方法院以105年度審訴字第18
    4號判處有期徒刑1年確定，上揭⑴至⑶罪，嗣經原審法院以10
    4年度聲字第5149號裁定應執行有期徒刑11月確定（下稱甲
    案），並與⑷、⑸案件之罪刑接續執行，於甲案執行完畢後之
    106年1月20日因縮短刑期假釋出監，假釋期間付保護管束，
    有本院被告前案紀錄表在卷可按（見本院卷第52至59頁）。
    其於甲案徒刑執行完畢後，5年以內故意再犯本案有期徒刑
    以上之各罪，均為累犯（最高法院103年度第1次刑事庭會議
    決議參照）。依司法院釋字第775號解釋意旨，為避免發生
    罪刑不相當之情形，法院應就個案裁量是否加重最低本刑，
    茲考量被告構成累犯之前科即有毒品案件，本應產生警惕作
    用，卻猶漠視法律之禁制規範，不顧毒品流通對於人體健康
    及社會治安之危害性，故意再犯侵害法益類同，罪質、刑度
    與情節更為嚴重之本案販賣第二級毒品既、未遂罪，足見其
    有一定特別之惡性、刑罰之反應力薄弱，具矯正之必要性，
    並參酌毒品危害防制條例設有販賣毒品罪名，乃基於防制毒
    品氾濫、維護國民身心健康等重要公共法益，因認就本案適
    用刑法第47條第1項累犯加重之規定並未悖於罪刑相當原則
    及比例原則，尚不至於使「行為人所受的刑罰」超過「其所
    應負擔罪責」，其人身自由並未因此遭受過苛侵害，故除其
    所犯販賣第二級毒品既、未遂罪之法定本刑無期徒刑部分依
    法不得加重外，被告所犯如附表編號1至6各罪均應依刑法第
    47條第1項規定加重其最低本刑。
(六)刑之減輕：
　⒈被告於偵查及原審、本院審理時坦承附表編號1至6所示犯行
    （詳附表編號1至6「證據卷頁」欄所示被告之供述卷頁），
    均應依修正前毒品危害防制條例第17條第2項規定減輕其刑
    。
　⒉被告為警逮捕後，主動向警坦認如附表編號1至3所示犯行，
    有被告警詢筆錄、桃園市政府警察局中壢分局刑事案件報告
    書附卷可參（見偵18479卷第7頁反面、第1頁反面），堪認
    屬實。從而，被告係於職司犯罪偵查之公務員發覺該部分犯
    行前坦認並接受裁判，合於刑法第62條前段自首減刑要件，
    爰均依該規定減輕其刑。
  ⒊被告就如附表編號6所示犯行，已著手於犯罪行為之實行而不
    遂，為未遂犯，應依刑法第25條第2項之規定減輕其刑。
  ⒋被告就附表編號1至3、6所示犯行，同時有加重及2種減輕事
    由，依法先加後遞減之；就附表編號4、5所示犯行，同時有
    加重、減輕事由，依法先加後減之。
  ⒌辯護人雖請求依刑法第59條之規定酌減其刑，惟按刑法第59
    條所規定之酌量減輕其刑，係裁判上之減輕，必以犯罪之情
    狀顯可憫恕，認為科以最低度刑仍嫌過重者，始有其適用。
    如別有法定減輕之事由者，應優先適用法定減輕事由減輕其
    刑後，猶嫌過重時，方得為之（最高法院98年度台上字第63
    42號判決意旨參照）。經查，被告就如附表所示販賣第二級
    毒品既、未遂之犯行，其法定本刑為「無期徒刑或7年以上
    有期徒刑，得併科1 千萬元以下罰金」，雖依刑法第47條第
    1項規定加重其刑，然除均經依偵審中自白規定減輕其刑外
    ，並分別就如附表編號1至3所示犯行，及就如附表編號6所
    示犯行，各依刑法第62條前段、第25條第2項規定，遞減輕
    其刑，附表各編號犯行最低刑度僅為有期徒刑1年10月（4罪
    ）、3年7月（2罪），均難謂有過苛或情輕法重之情形，自
    無依刑法第59條規定酌減其刑之必要，併此敘明。　　
(七)被告所犯如附表編號1至6所示販賣第二級毒品既遂（5罪）
    、販賣第二級毒品未遂（1罪），犯意各別，行為互殊，均
    應予分論併罰。
 五、上訴駁回之理由：
(一)原審以被告上開犯行事證明確，適用修正前毒品危害防制條
    例第4條第2項、第6項、第17條第2項、毒品危害防制條例第
    18條第1項前段、第19條第1項、刑法第47條第1項、第62條
    前段、第25條第2項、第38條之1第1項、第3項規定，並審酌
    被告明知甲基安非他命具有成癮性及危害性，為法律所禁止
    販賣之物，竟為牟取個人私利，無視政府反毒政策宣導及國
    家禁令，仍分別為如附表所示各次販賣甲基安非他命之犯行
    ，影響所及，恐使他人之生命、身體法益受侵害，社會、國
    家之法益亦有受危害之虞，嚴重侵害社會秩序，應予非難，
    並考量被告犯後就本案全部犯行始終坦認，及就如附表編號
    1 至3部分為自首之犯後態度，就如附表編號6部分未造成實
    質危害，兼衡被告自陳大學肄業，經濟狀況勉持，及其為本
    案犯行之動機、目的、手段、所生危害、販賣甲基安非他命
    之數量等一切情狀，分別量處如附表「原判決主文（罪名及
    宣告刑）」欄所示之刑，並定應執行刑為有期徒刑5年。沒
    收部分並說明：⑴扣案甲基安非他命1包，應依毒品危害防制
    條例第18條第1項前段規定，於如附表編號6即被告販賣毒品
    未遂之罪刑項下宣告沒收銷燬，又包裝袋因與所包裝之毒品
    難以完全析離，復無析離之實益及必要，同應依前揭規定諭
    知沒收銷燬；至鑑驗用罄部分，因不復存在，不另宣告沒收
    銷燬。⑵扣案之行動電話1支（含SIM卡1張），俱為被告所有
    ，且供其犯如附表各犯行所用之物，業據其自承在卷（見原
    審訴217卷1第70頁），均應依毒品危害防制條例第19條第1 
    項之規定，於如附表所示被告各次販賣第2 級毒品之罪刑項
    下宣告沒收。⑶未扣案如附表編號1至5販賣甲基安非他命之
    犯罪所得1,000元、1,000元、1,000元、1,500元、1,500元
    ，合計6,000元，應依刑法第38條之1第1項之規定，於如附
    表編號1至5所示被告各次販賣第二級毒品之罪刑項下宣告沒
    收，並依刑法第38條之1第3項之規定，諭知於全部或一部不
    能沒收或不宜執行沒收時，追徵其價額。至如附表編號6所
    示販賣毒品價金部分，因A1並無購買毒品真意，且被告於交
    易完成後，旋為先行在場埋伏之員警逮捕並查扣A1交付之現
    金，嗣並將之發還A1，是被告就此並無實際所得，爰不予宣
    告沒收、追徵。⑷至扣案之海洛因3包及甲基安非他命3包，
    已於同案被告陳家齊之另案即原審法院108年度審訴字第215
    1號案件宣告沒收銷燬，有該案判決書附卷可憑（見原審訴6
    33卷2第45至49頁），此部分毒品無證據可認與本案有關，
    爰不予宣告沒收。另其餘扣案物，經核與本案無涉，宜由檢
    察官另為適法之處理，併此敘明。核其認事用法俱無不合，
    量刑亦甚妥適。
(二)被告提起上訴以原審量刑、應執行刑過重、未適用刑法第59
    條減輕其刑云云。然查：⑴按刑事審判旨在實現刑罰權分配
    之正義，法院對有罪被告之科刑，應符合罪刑相當原則，使
    輕重得宜，罰當其罪，以契合社會之法律感情，因此刑法第
    57條明定科刑時應審酌一切情狀，尤應注意該條所列10款事
    項以為科刑輕重之標準；次按量刑之輕重，係屬為裁判之法
    院得依職權裁量之事項，苟其量刑已以行為人之責任為基礎
    ，並斟酌刑法第57條所列一切情狀，在法定刑度內，酌量科
    刑，如無偏執一端，致明顯輕重失衡情形，不得遽指為不當
    或違法。查原審就量刑所參考之因素，業已於理由欄中論敘
    載明，且觀諸被告明知第二級毒品對社會風氣危害重大，竟
    仍為上開販賣第二級毒品行為，對社會治安具有相當危害，
    原審詳為審酌刑法第57條各款情形，以累犯就其所犯各罪判
    處如附表各編號所示之刑，並分別適用修正前毒品危害防制
    條例第17條第2項、刑法第62條前段、第25條第2項規定減輕
    其刑，既未逾越法定刑度，亦未違反比例原則或罪刑相當原
    則，難認有何濫用權限情事，自不得遽指為違法，被告以原
    審量刑、應執行刑過重為由提起上訴，並無理由；⑵又被告
    販賣第二級毒品部分，適用上開減輕其刑事由後宣告法定最
    低刑度，查無猶嫌過重之情形，業經說明如前，是被告此部
    分請求依刑法第59條酌減其刑云云，要屬無據。從而，被告
    執前詞提起上訴，均無理由，應予駁回。
據上論斷，應依刑事訴訟法第368條，判決如主文。
本案經檢察官林岷奭提起公訴，檢察官林秉賢追加起訴，檢察官
蕭方舟到庭執行職務。
中　　華　　民　　國　　110 　年　　9 　　月　　7 　　日
　              　刑事第十八庭  審判長法　官  何俏美
                                      法　官  黃紹紘
                                      法　官  陳海寧
以上正本證明與原本無異。
如不服本判決，應於收受送達後20日內向本院提出上訴書狀，其
未敘述上訴之理由者並得於提起上訴後20日內向本院補提理由書
（均須按他造當事人之人數附繕本）「切勿逕送上級法院」。
                                      書記官  謝文傑
中　　華　　民　　國　　110 　年　　9 　　月　　7 　　日
附錄本案論罪科刑法條全文
109年7月15日修正施行前之毒品危害防制條例第4條
製造、運輸、販賣第一級毒品者，處死刑或無期徒刑；處無期徒
刑者，得併科新臺幣2千萬元以下罰金。
製造、運輸、販賣第二級毒品者，處無期徒刑或7年以上有期徒
刑，得併科新臺幣1千萬元以下罰金。
製造、運輸、販賣第三級毒品者，處7年以上有期徒刑，得併科
新臺幣7百萬元以下罰金。
製造、運輸、販賣第四級毒品者，處5年以上12年以下有期徒刑
，得併科新臺幣3百萬元以下罰金。
製造、運輸、販賣專供製造或施用毒品之器具者，處1年以上7年
以下有期徒刑，得併科新臺幣1百萬元以下罰金。
前五項之未遂犯罰之。

附表：
編號 購毒者 時間及地點  交易毒品方式、種類、數量及金額 證據卷頁 原判決主文（罪名及宣告刑） 1 張秋龍 107年2月間某日、桃園市○○區○○路000號10樓之6  徐元巽於左列時間某時，持用門號0000000000號行動電話接獲張秋龍使用LINE詢問購買甲基安非他命之事宜，雙方議定交易甲基安非他命之時間、數量及交易地點後，徐元巽告旋於左列時間及地點，交付甲基安非他命1包（重量不詳）予張秋龍，並收取1,000元完成交易。 ①證人張秋龍於警詢、偵訊時之證述（見偵18749卷第103頁反面至104、107頁反面）。 ②被告於警詢、偵訊、原審、本院準備程序及審理時之供述（見偵18479卷第7頁反面、87、107頁反面、164頁反面、聲羈425卷第9頁、偵聲476卷第19頁反面、原審訴217卷一第68至69頁、原審訴217卷二第33頁、本院卷第86、118頁）。 徐元巽販賣第二級毒品，累犯，處有期徒刑壹年拾月。扣案之行動電話壹支（含門號0000000000號SIM卡壹張）沒收；未扣案之犯罪所得新臺幣壹仟元沒收，於全部或一部不能沒收或不宜執行沒收時，追徵其價額。 2 張秋龍 107年3月間某日、桃園市○○區○○路000號10樓之6   徐元巽於左列時間某時，持用門號0000000000號行動電話接獲張秋龍使用LINE詢問購買甲基安非他命之事宜，雙方議定交易甲基安非他命之時間、數量及交易地點後，徐元巽旋於左列時間及地點，交付甲基安非他命1包（重量不詳）予張秋龍，並收取1,000元完成交易。 ①證人張秋龍於警詢、偵訊時之證述（見偵18749卷第103頁反面、104頁反面、107頁反面）。 ②被告於警詢、偵訊、原審、本院準備程序及審理時之供述（見偵18479卷第7頁反面、87、107頁反面、164頁反面、聲羈425卷第9頁、偵聲476卷第19頁反面、原審訴217卷一第68至69頁、原審訴217卷二第33頁、本院卷第86、118頁）。 徐元巽販賣第二級毒品，累犯，處有期徒刑壹年拾月。扣案之行動電話壹支（含門號0000000000號SIM卡壹張）沒收；未扣案之犯罪所得新臺幣壹仟元沒收，於全部或一部不能沒收或不宜執行沒收時，追徵其價額。 3 張秋龍 107年4月間某日、桃園市○○區○○路000 號10樓之6   徐元巽於左列時間某時，持用門號0000000000號行動電話接獲張秋龍使用LINE詢問購買甲基安非他命之事宜，雙方議定交易甲基安非他命之時間、數量及交易地點後，徐元巽旋於左列時間及地點，交付甲基安非他命1包（重量不詳）予張秋龍，並收取1,000元完成交易。 ①證人張秋龍於警詢、偵訊時之證述（見偵18749卷第103頁反面、107頁反面）。 ②被告於警詢、偵訊、原審、本院準備程序及審理時之供述（見偵18479卷第7頁反面、87、107頁反面、164頁反面、聲羈425卷第9頁、偵聲476卷第19頁反面、原審訴217卷一第68至69頁、原審訴217卷二第33頁、本院卷第86、118頁）。 徐元巽販賣第二級毒品，累犯，處有期徒刑壹年拾月。扣案之行動電話壹支（含門號0000000000號SIM卡壹張）沒收；未扣案之犯罪所得新臺幣壹仟元沒收，於全部或一部不能沒收或不宜執行沒收時，追徵其價額。 4 A1 107年6月下旬某日、桃園市○○區○○路000號10樓之6  A1於107年6月下旬某日1時許，以臉書MESSENGER聯繫徐元巽詢問購買甲基安非他命事宜，徐元巽持用門號0000000000號行動電話連結網際網路以臉書MESSENGER議定交易甲基安非他命之時間、數量及交易地點後，徐元巽旋於左列時間及地點，交付甲基安非他命1包（約1公克）予A1，並收取1,500元完成交易。 ①證人A1於警詢之證述（見偵18479卷第31頁正、反面、33頁反面）。　 ②被告於警詢、偵訊、原審及本院準備程序、審理時之供述（見偵18749 卷第10、86頁反面、第164頁反面、聲羈425卷第9、10頁、偵聲476卷第19頁反面、原審訴217卷一第69頁、原審訴217卷二第33頁、本院卷第86、118頁）。 徐元巽販賣第二級毒品，累犯，處有期徒刑叁年柒月。扣案之行動電話壹支（含門號0000000000號SIM卡壹張）沒收；未扣案之犯罪所得新臺幣壹仟伍百元沒收，於全部或一部不能沒收或不宜執行沒收時，追徵其價額。 5 A1 107年7月8日9時4分許、桃園市○○區○○路000號之「柏德city社區」1樓大廳  A1於107年7月8日9時4分許，以臉書MESSENGER聯繫徐元巽詢問購買甲基安非他命事宜，徐元巽持用門號0000000000號行動電話連結網際網路以臉書MESSENGER議定交易甲基安非他命之時間、數量及交易地點後，徐元巽旋於左列時間及地點，交付甲基安非他命1包（約1公克）予A1，並收取1,500元完成交易。 ①證人A1於警詢之證述（見偵18479卷第31頁正、反面、33頁反面）。 ②被告於警詢、偵訊、原審、本院準備程序、審理時之供述（見偵18479卷第10頁、86頁反面、第164頁反面、聲羈425卷第9、10頁、偵聲476卷第19頁反面、原審訴217卷一第69頁、原審訴217卷二第33頁、本院卷第86、118頁）。 ③現場監視錄影畫面翻拍照片影本（見偵18479卷第61頁）。 徐元巽販賣第二級毒品，累犯，處有期徒刑叁年柒月。扣案之行動電話壹支（含門號0000000000號SIM卡壹張）沒收；未扣案之犯罪所得新臺幣壹仟伍百元沒收，於全部或一部不能沒收或不宜執行沒收時，追徵其價額。 6 A1 107年7月17日16時許、桃園市○○區○○路000號之「柏德city社區」1樓大廳  A1因配合警方查緝毒品來源，而於107年7月17日14時57分許先以臉書傳訊圖樣「讚」予徐元巽，徐元巽本有販賣甲基安非他命之意即回訊「嗯」，表示知悉A1欲購買毒品，願進行交易。嗣A1於左列時間抵達左列地點，徐元巽即交付內裝甲基安非他命1包（含袋毛重0.98公克）之香菸盒予A1，並收取1,500元，經埋伏之員警隨即逮捕徐元巽。  ①證人A1於警詢、偵訊之證述（見偵18479卷第35頁反面）。 ②被告於警詢、偵訊、原審、本院準備程序及審理時之供述（見偵18479卷第7、86至87、164頁反面、聲羈425卷第9頁、偵聲476卷第19頁反面、原審訴217卷一第70頁、原審訴217卷二第33頁、本院卷第86、118頁）。 ③被告與證人A1間臉書MESSENGER對話紀錄翻拍照片（見他5279不公開卷第35頁反面至37頁）。 ④桃園市政府警察局中壢分局搜索扣押筆錄、扣押物品目錄表、贓物認領保管單、刑案現場照片（見偵18479卷第37至39、46至48、50、51、62至68頁反面）。　 徐元巽販賣第二級毒品，未遂，累犯，處有期徒刑壹年拾月。扣案之第二級毒品甲基安非他命壹包（驗餘含袋毛重零點玖柒柒叁公克，含包裝袋壹個）沒收銷燬；扣案之行動電話壹支（含門號0000000000號SIM卡壹張）沒收。